臺灣屏東地方法院刑事判決　　　　　　　　　　　　　九十年度交訴字第一九三號
　　公　訴　人　臺灣屏東地方法院檢察署檢察官
　　被　　　告　乙○○
右列被告因業務過失致死案件，經檢察官提起公訴（九十年度偵字第七四二八號），
本院判決如左：
     主  文
乙○○從事業務之人，因業務上之過失致人於死，處有期徒刑柒月。緩刑年。
     事  實
一、乙○○受僱於屏東汽車客運股份有限公司（以下稱屏東客運公司），平日以駕駛
    該公司所有之營業用大客車載運不特定之乘客為業，為從事駕駛業務之人，於民
    國九十年七月二十日上午九時五十分許，駕駛車牌號碼ＦＺ─四九七號營業大客
    車，沿屏東縣萬丹鄉○○路由北往南方向行駛，途經萬壽路之有號誌交岔路口前
    ，本應注意汽車駕駛時，駕駛人應注意車前狀況，隨時採取必要之安全措施，且
    依當時情形並無不能注意之情形，竟疏未注意，致撞擊由東向西方向橫越萬丹路
    之行人李忍倒地輾過腳部，致李忍因而受有心律不整併心因性休克、左腿截肢併
    敗血性休克、冠狀動脈阻塞、缺血性心肌病變、右側大腿動脈拴塞，經送往屏東
    基督教醫院救治後，仍延至九十年九月六日凌晨三時許，醫救不治死亡。乙○○
    於肇事後，於屏東縣警察局屏東分局萬丹分駐所警員前往現場處理時，在其上開
    犯行未為任何有偵查犯罪職權之公務員已知悉前，不逃避接受裁判而當場向警員
    自首，承認其為肇事人，而知上情。
二、案經台灣屏東地方法院檢察署檢察官相驗李忍之屍體後簽分偵查起訴。
     理  由
一、右揭事實中關於被告係屏東汽車客運公司僱用之司機，平日以駕駛該公司所有之
    營業大客車載運不特定之乘客為業，並有於前述時地駕駛前開車號大客車在前述
    肇事地點，未注意到適有被害人李忍在上開地點穿越馬路，而使其所駕駛之大客
    車撞及被害人李忍，而使李忍死亡等事實，業據被告於警訊、檢察官偵查及於本
    院審理時供承不諱（相驗卷第四頁至第五頁偵訊筆錄、第十七頁至第十九頁訊問
    筆錄及本院審判筆錄參照），並有記載本件事故發生情形之道路交通事故調查報
    告表及現場相片、被告所駕駛之汽車其左前輪輾過被害人李忍部之相片附卷足
    憑（相驗卷第十三頁至第十五頁參照），按汽車行駛時，駕駛人應隨時注意車前
    狀況，並採取必要之安全措施，道路交通安全規則第九十四條第三項定有明文，
    被告駕車行經前述肇事地點，本即應隨時注意車前狀況，並採取必要之安全措施
    ，而依當時情形又非不能注意，竟疏未注意車前狀況適有行人即被害人李忍穿越
    馬路，而使其所駕駛大客車撞及被害人李忍，其就本件事故之發生負有過失甚為
    明確，對此經本院將本件事故發生之原因送請台灣省車輛行車事故覆議鑑定委員
    會鑑定結果，該委員會亦認被告就本件事故之發生確有未注意車前狀況之過失，
    此有該委員會所出具之鑑定意見函一份在卷可憑，而被害人李忍確實因本件事故
    致多重骨折、敗血性休克不治死亡，亦業經檢察官督同檢驗員相驗屬實，製有勘
    驗筆錄、相驗屍體證明書、驗斷書、照片相驗在卷可稽（相驗卷第二十頁至第三
    十頁參照），被害人李忍之死亡與被告之上開過失行為間有相當因果關係，是依
    (一)前揭道路交通事故調查報告表、現場照片、被告所駕駛肇事車輛之相片、(二)臺
    灣省車輛行車事故覆議鑑定委員會所出具之前開鑑定意見函及(三)檢察官督同檢驗
    員就被害人李忍死亡原因所制作之勘驗筆錄、相驗屍體證明書、驗斷書等補強證
    據已足資擔保被告於警訊、檢察官偵查及於本院審理中所為上開任意性自白具有
    相當程度之真實性，而得使本院確信被告前述自白之犯罪事實確屬真實，本件事
    證明確，被告犯行堪以認定。
二、核被告所為，係犯刑法第二百七十六條第二項之業務過失致人於死罪。被告於肇
    事後，於警員前往現場處理時，在其上開犯行未為任何有偵查犯罪職權之公務員
    已知悉前，不逃避接受裁判而當場向警員自首，承認其為肇事人，亦經證人即現
    場處理員警甲○○到庭具結證述明確，是被告既已向該管公務員申述犯罪事實，
    而不逃避接受裁判，已合於刑法第六十二條前段所定對於未發覺之犯罪自首而接
    受裁判之要件，應依該條規定減輕其刑。爰審酌被告其智識程度、品行、過失程
    度、犯後已與被害人家屬成立和解（本院卷附之和解書參照）等一切情狀，量處
    如主文所示之刑。末查被告前未曾受有期徒刑以上刑之宣告，此有台灣高等法院
    被告全國前案紀錄表一紙附卷可憑，被告經此偵查審判經過，自當知所警惕而無
    虞再犯，本院綜核各情認上開刑之宣告，已足策其自新，因認所宣告之刑，以暫
    不執行為適當，併諭知緩刑三年，以啟自新。
據上論斷，應依刑事訴訟法第二百九十九條第一項前段，刑法第二百七十六條第二項
、第六十二條前段、第七十四條第一款，罰金罰鍰提高標準條例第一條前段，判決如
主文。
中      華      民      國      九十一      年      四    月    十六    日
                                      臺灣屏東地方法院刑事第一庭
                                          法  官   羅森德
右正本證明與原本無異。
如不服本判決應於收受本判決後送達後十日內向本院提出上訴書狀，其未敘述上訴理
由者，並得於提起上訴後十日內向本院補提理由書狀（均須按他造當事人之人數附繕
本 ）「切勿逕送上級法院」
                                          書記官   劉音利
中      華      民      國      九十一      年      四    月    十六    日
附錄本案論罪科刑法條全文：
中華民國刑法第二百七十六條：
因過失致人於死者，處二年以下有期徒刑、拘役或二千元以下罰金。
從事業務之人，因業務上之過失犯前項之罪者，處五年以下有期徒刑或拘役，得併科
三千元以下罰金。
